Config:
  hfst:
      ../../../src/generator-gt-norm.hfstol: Gen
      ../../../src/analyser-gt-norm.hfstol: Morph
  xerox:
      ../../../src/generator-gt-norm.xfst: Gen
      ../../../src/analyser-gt-norm.xfst: Morph
      lookup: App

Tests:

# generated in Oct 2016 while converting Filosoft lexicon to 2-level formalism
# these words were part of the test cases, checked manually

  Pronouns:
      ise+Pron+Sg+Abl: endalt
      ise+Pron+Sg+Abl+Foc/gi: endaltki
      ise+Pron+Sg+Ade: endal
      ise+Pron+Sg+Ade+Foc/gi: endalgi
      ise+Pron+Sg+All: endale
      ise+Pron+Sg+All+Foc/gi: endalegi
      ise+Pron+Sg+Ela: endast
      ise+Pron+Sg+Ela+Foc/gi: endastki
      ise+Pron+Sg+Ine: endas
      ise+Pron+Sg+Ine+Foc/gi: endaski
      ise+Pron+Sg+Abe: endata
      ise+Pron+Sg+Abe+Foc/gi: endatagi
      ise+Pron+Sg+Ess: endana
      ise+Pron+Sg+Ess+Foc/gi: endanagi
      ise+Pron+Sg+Trm: endani
      ise+Pron+Sg+Trm+Foc/gi: endanigi
      ise+Pron+Sg+Com: endaga
      ise+Pron+Sg+Com+Foc/gi: endagagi
      ise+Pron+Sg+Gen: enda
      ise+Pron+Sg+Gen+Foc/gi: endagi
      ise+Pron+Sg+Tra: endaks
      ise+Pron+Sg+Tra+Foc/gi: endakski
      ise+Pron+Sg+Abl: eneselt
      ise+Pron+Sg+Abl+Foc/gi: eneseltki
      ise+Pron+Sg+Ade: enesel
      ise+Pron+Sg+Ade+Foc/gi: eneselgi
      ise+Pron+Sg+All: enesele
      ise+Pron+Sg+All+Foc/gi: eneselegi
      ise+Pron+Sg+Ela: enesest
      ise+Pron+Sg+Ela+Foc/gi: enesestki
      ise+Pron+Sg+Ine: eneses
      ise+Pron+Sg+Ine+Foc/gi: eneseski
      ise+Pron+Sg+Abe: eneseta
      ise+Pron+Sg+Abe+Foc/gi: enesetagi
      ise+Pron+Sg+Ess: enesena
      ise+Pron+Sg+Ess+Foc/gi: enesenagi
      ise+Pron+Sg+Trm: eneseni
      ise+Pron+Sg+Trm+Foc/gi: enesenigi
      ise+Pron+Sg+Com: enesega
      ise+Pron+Sg+Com+Foc/gi: enesegagi
      ise+Pron+Sg+Gen: enese
      ise+Pron+Sg+Gen+Foc/gi: enesegi
      ise+Pron+Sg+Tra: eneseks
      ise+Pron+Sg+Tra+Foc/gi: enesekski
      ise+Pron+Sg+Ill: endasse
      ise+Pron+Sg+Ill+Foc/gi: endassegi
      ise+Pron+Sg+Ill: enesesse
      ise+Pron+Sg+Ill+Foc/gi: enesessegi
      ise+Pron+Sg+Par: end
      ise+Pron+Sg+Par+Foc/gi: endki
      ise+Pron+Sg+Par: ennast
      ise+Pron+Sg+Par+Foc/gi: ennastki
      ise+Pron+Pl+Abl: endilt
      ise+Pron+Pl+Abl+Foc/gi: endiltki
      ise+Pron+Pl+Ade: endil
      ise+Pron+Pl+Ade+Foc/gi: endilgi
      ise+Pron+Pl+All: endile
      ise+Pron+Pl+All+Foc/gi: endilegi
      ise+Pron+Pl+Ela: endist
      ise+Pron+Pl+Ela+Foc/gi: endistki
      ise+Pron+Pl+Ine: endis
      ise+Pron+Pl+Ine+Foc/gi: endiski
      ise+Pron+Pl+Abe: endita
      ise+Pron+Pl+Abe+Foc/gi: enditagi
      ise+Pron+Pl+Ess: endina
      ise+Pron+Pl+Ess+Foc/gi: endinagi
      ise+Pron+Pl+Trm: endini
      ise+Pron+Pl+Trm+Foc/gi: endinigi
      ise+Pron+Pl+Com: endiga
      ise+Pron+Pl+Com+Foc/gi: endigagi
      ise+Pron+Pl+Gen: endi
      ise+Pron+Pl+Gen+Foc/gi: endigi
      ise+Pron+Pl+Tra: endiks
      ise+Pron+Pl+Tra+Foc/gi: endikski
      ise+Pron+Pl+Abl: enestelt
      ise+Pron+Pl+Abl+Foc/gi: enesteltki
      ise+Pron+Pl+Ade: enestel
      ise+Pron+Pl+Ade+Foc/gi: enestelgi
      ise+Pron+Pl+All: enestele
      ise+Pron+Pl+All+Foc/gi: enestelegi
      ise+Pron+Pl+Ela: enestest
      ise+Pron+Pl+Ela+Foc/gi: enestestki
      ise+Pron+Pl+Ine: enestes
      ise+Pron+Pl+Ine+Foc/gi: enesteski
      ise+Pron+Pl+Abe: enesteta
      ise+Pron+Pl+Abe+Foc/gi: enestetagi
      ise+Pron+Pl+Ess: enestena
      ise+Pron+Pl+Ess+Foc/gi: enestenagi
      ise+Pron+Pl+Trm: enesteni
      ise+Pron+Pl+Trm+Foc/gi: enestenigi
      ise+Pron+Pl+Com: enestega
      ise+Pron+Pl+Com+Foc/gi: enestegagi
      ise+Pron+Pl+Gen: eneste
      ise+Pron+Pl+Gen+Foc/gi: enestegi
      ise+Pron+Pl+Tra: enesteks
      ise+Pron+Pl+Tra+Foc/gi: enestekski
      ise+Pron+Sg+Nom: ise
      ise+Pron+Sg+Nom+Foc/gi: isegi
      eimiski+Pron+Sg+Par: eimida
      eimiski+Pron+Sg+Par: eimidagi
      eimiski+Pron+Sg+Ade+Use/Rare: eimil
      eimiski+Pron+Sg+Abl: eimillelt
      eimiski+Pron+Sg+Abl: eimilleltki
      eimiski+Pron+Sg+Ade: eimillel
      eimiski+Pron+Sg+Ade: eimillelgi
      eimiski+Pron+Sg+All: eimillele
      eimiski+Pron+Sg+All: eimillelegi
      eimiski+Pron+Sg+Ela: eimillest
      eimiski+Pron+Sg+Ela: eimillestki
      eimiski+Pron+Sg+Ine: eimilles
      eimiski+Pron+Sg+Ine: eimilleski
      eimiski+Pron+Sg+Ill: eimillesse
      eimiski+Pron+Sg+Ill: eimillessegi
      eimiski+Pron+Sg+Abe: eimilleta
      eimiski+Pron+Sg+Abe: eimilletagi
      eimiski+Pron+Sg+Ess: eimillena
      eimiski+Pron+Sg+Ess: eimillenagi
      eimiski+Pron+Sg+Trm: eimilleni
      eimiski+Pron+Sg+Trm: eimillenigi
      eimiski+Pron+Sg+Com: eimillega
      eimiski+Pron+Sg+Com: eimillegagi
      eimiski+Pron+Sg+Gen: eimille
      eimiski+Pron+Sg+Gen: eimillegi
      eimiski+Pron+Sg+Tra: eimilleks
      eimiski+Pron+Sg+Tra: eimillekski
      eimiski+Pron+Pl+Abl: eimilledelt
      eimiski+Pron+Pl+Abl: eimilledeltki
      eimiski+Pron+Pl+Ade: eimilledel
      eimiski+Pron+Pl+Ade: eimilledelgi
      eimiski+Pron+Pl+All: eimilledele
      eimiski+Pron+Pl+All: eimilledelegi
      eimiski+Pron+Pl+Ela: eimilledest
      eimiski+Pron+Pl+Ela: eimilledestki
      eimiski+Pron+Pl+Ine: eimilledes
      eimiski+Pron+Pl+Ine: eimilledeski
      eimiski+Pron+Pl+Ill: eimilledesse
      eimiski+Pron+Pl+Ill: eimilledessegi
      eimiski+Pron+Pl+Abe: eimilledeta
      eimiski+Pron+Pl+Abe: eimilledetagi
      eimiski+Pron+Pl+Ess: eimilledena
      eimiski+Pron+Pl+Ess: eimilledenagi
      eimiski+Pron+Pl+Trm: eimilledeni
      eimiski+Pron+Pl+Trm: eimilledenigi
      eimiski+Pron+Pl+Com: eimilledega
      eimiski+Pron+Pl+Com: eimilledegagi
      eimiski+Pron+Pl+Gen: eimillede
      eimiski+Pron+Pl+Gen: eimilledegi
      eimiski+Pron+Pl+Tra: eimilledeks
      eimiski+Pron+Pl+Tra: eimilledekski
      eimiski+Pron+Abl+Use/NotNorm: eimillegilt
      eimiski+Pron+Abl+Foc/gi+Use/NotNorm: eimillegiltki
      eimiski+Pron+Ade+Use/NotNorm: eimillegil
      eimiski+Pron+Ade+Foc/gi+Use/NotNorm: eimillegilgi
      eimiski+Pron+All+Use/NotNorm: eimillegile
      eimiski+Pron+All+Foc/gi+Use/NotNorm: eimillegilegi
      eimiski+Pron+Ela+Use/NotNorm: eimillegist
      eimiski+Pron+Ela+Foc/gi+Use/NotNorm: eimillegistki
      eimiski+Pron+Ine+Use/NotNorm: eimillegis
      eimiski+Pron+Ine+Foc/gi+Use/NotNorm: eimillegiski
      eimiski+Pron+Ill+Use/NotNorm: eimillegisse
      eimiski+Pron+Ill+Foc/gi+Use/NotNorm: eimillegissegi
      eimiski+Pron+Abe+Use/NotNorm: eimillegita
      eimiski+Pron+Abe+Foc/gi+Use/NotNorm: eimillegitagi
      eimiski+Pron+Ess+Use/NotNorm: eimillegina
      eimiski+Pron+Ess+Foc/gi+Use/NotNorm: eimilleginagi
      eimiski+Pron+Trm+Use/NotNorm: eimillegini
      eimiski+Pron+Trm+Foc/gi+Use/NotNorm: eimilleginigi
      eimiski+Pron+Com+Use/NotNorm: eimillegiga
      eimiski+Pron+Com+Foc/gi+Use/NotNorm: eimillegigagi
      eimiski+Pron+Tra+Use/NotNorm: eimillegiks
      eimiski+Pron+Tra+Foc/gi+Use/NotNorm: eimillegikski
      eimiski+Pron+Sg+Nom: eimis
      eimiski+Pron+Pl+Par+Use/NotNorm: eimiskeid
      eimiski+Pron+Pl+Par+Foc/gi+Use/NotNorm: eimiskeidki
      eimiski+Pron+Pl+Abl+Use/NotNorm: eimiskeilt
      eimiski+Pron+Pl+Abl+Foc/gi+Use/NotNorm: eimiskeiltki
      eimiski+Pron+Pl+Ade+Use/NotNorm: eimiskeil
      eimiski+Pron+Pl+Ade+Foc/gi+Use/NotNorm: eimiskeilgi
      eimiski+Pron+Pl+All+Use/NotNorm: eimiskeile
      eimiski+Pron+Pl+All+Foc/gi+Use/NotNorm: eimiskeilegi
      eimiski+Pron+Pl+Ela+Use/NotNorm: eimiskeist
      eimiski+Pron+Pl+Ela+Foc/gi+Use/NotNorm: eimiskeistki
      eimiski+Pron+Pl+Ine+Use/NotNorm: eimiskeis
      eimiski+Pron+Pl+Ine+Foc/gi+Use/NotNorm: eimiskeiski
      eimiski+Pron+Pl+Ill+Use/NotNorm: eimiskeisse
      eimiski+Pron+Pl+Ill+Foc/gi+Use/NotNorm: eimiskeissegi
      eimiski+Pron+Pl+Tra+Use/NotNorm: eimiskeiks
      eimiski+Pron+Pl+Tra+Foc/gi+Use/NotNorm: eimiskeikski
      eimiski+Pron+Sg+Abl+Use/NotNorm: eimiskilt
      eimiski+Pron+Sg+Abl+Foc/gi+Use/NotNorm: eimiskiltki
      eimiski+Pron+Sg+Ade+Use/NotNorm: eimiskil
      eimiski+Pron+Sg+Ade+Foc/gi+Use/NotNorm: eimiskilgi
      eimiski+Pron+Sg+All+Use/NotNorm: eimiskile
      eimiski+Pron+Sg+All+Foc/gi+Use/NotNorm: eimiskilegi
      eimiski+Pron+Sg+Ela+Use/NotNorm: eimiskist
      eimiski+Pron+Sg+Ela+Foc/gi+Use/NotNorm: eimiskistki
      eimiski+Pron+Sg+Ine+Use/NotNorm: eimiskis
      eimiski+Pron+Sg+Ine+Foc/gi+Use/NotNorm: eimiskiski
      eimiski+Pron+Sg+Ill+Use/NotNorm: eimiskisse
      eimiski+Pron+Sg+Ill+Foc/gi+Use/NotNorm: eimiskissegi
      eimiski+Pron+Sg+Abe+Use/NotNorm: eimiskita
      eimiski+Pron+Sg+Abe+Foc/gi+Use/NotNorm: eimiskitagi
      eimiski+Pron+Sg+Ess+Use/NotNorm: eimiskina
      eimiski+Pron+Sg+Ess+Foc/gi+Use/NotNorm: eimiskinagi
      eimiski+Pron+Sg+Trm+Use/NotNorm: eimiskini
      eimiski+Pron+Sg+Trm+Foc/gi+Use/NotNorm: eimiskinigi
      eimiski+Pron+Sg+Com+Use/NotNorm: eimiskiga
      eimiski+Pron+Sg+Com+Foc/gi+Use/NotNorm: eimiskigagi
      eimiski+Pron+Sg+Gen+Foc/gi+Use/NotNorm: eimiskigi
      eimiski+Pron+Sg+Gen+Use/NotNorm: eimiski
      eimiski+Pron+Sg+Tra+Use/NotNorm: eimiskiks
      eimiski+Pron+Sg+Tra+Foc/gi+Use/NotNorm: eimiskikski
      eimiski+Pron+Sg+Par+Foc/gi+Use/NotNorm: eimiskitki
      eimiski+Pron+Sg+Par+Use/NotNorm: eimiskit
      eimiski+Pron+Pl+Nom+Foc/gi+Use/NotNorm: eimiskidki
      eimiski+Pron+Pl+Nom+Use/NotNorm: eimiskid
      eimiski+Pron+Pl+Abl+Use/NotNorm: eimiskitelt
      eimiski+Pron+Pl+Abl+Foc/gi+Use/NotNorm: eimiskiteltki
      eimiski+Pron+Pl+Ade+Use/NotNorm: eimiskitel
      eimiski+Pron+Pl+Ade+Foc/gi+Use/NotNorm: eimiskitelgi
      eimiski+Pron+Pl+All+Use/NotNorm: eimiskitele
      eimiski+Pron+Pl+All+Foc/gi+Use/NotNorm: eimiskitelegi
      eimiski+Pron+Pl+Ela+Use/NotNorm: eimiskitest
      eimiski+Pron+Pl+Ela+Foc/gi+Use/NotNorm: eimiskitestki
      eimiski+Pron+Pl+Ine+Use/NotNorm: eimiskites
      eimiski+Pron+Pl+Ine+Foc/gi+Use/NotNorm: eimiskiteski
      eimiski+Pron+Pl+Ill+Use/NotNorm: eimiskitesse
      eimiski+Pron+Pl+Ill+Foc/gi+Use/NotNorm: eimiskitessegi
      eimiski+Pron+Pl+Abe+Use/NotNorm: eimiskiteta
      eimiski+Pron+Pl+Abe+Foc/gi+Use/NotNorm: eimiskitetagi
      eimiski+Pron+Pl+Ess+Use/NotNorm: eimiskitena
      eimiski+Pron+Pl+Ess+Foc/gi+Use/NotNorm: eimiskitenagi
      eimiski+Pron+Pl+Trm+Use/NotNorm: eimiskiteni
      eimiski+Pron+Pl+Trm+Foc/gi+Use/NotNorm: eimiskitenigi
      eimiski+Pron+Pl+Com+Use/NotNorm: eimiskitega
      eimiski+Pron+Pl+Com+Foc/gi+Use/NotNorm: eimiskitegagi
      eimiski+Pron+Pl+Gen+Foc/gi+Use/NotNorm: eimiskitegi
      eimiski+Pron+Pl+Gen+Use/NotNorm: eimiskite
      eimiski+Pron+Pl+Tra+Use/NotNorm: eimiskiteks
      eimiski+Pron+Pl+Tra+Foc/gi+Use/NotNorm: eimiskitekski
      eikeegi+Pron+Sg+Par: eikeda
      eikeegi+Pron+Sg+Par: eikedagi
      eikeegi+Pron+Sg+Nom: eikee
      eikeegi+Pron+Sg+Nom: eikeegi
      eikeegi+Pron+Sg+Abl: eikellelt
      eikeegi+Pron+Sg+Abl: eikelleltki
      eikeegi+Pron+Sg+Ade: eikellel
      eikeegi+Pron+Sg+Ade: eikellelgi
      eikeegi+Pron+Sg+All: eikellele
      eikeegi+Pron+Sg+All: eikellelegi
      eikeegi+Pron+Sg+Ela: eikellest
      eikeegi+Pron+Sg+Ela: eikellestki
      eikeegi+Pron+Sg+Ine: eikelles
      eikeegi+Pron+Sg+Ine: eikelleski
      eikeegi+Pron+Sg+Ill: eikellesse
      eikeegi+Pron+Sg+Ill: eikellessegi
      eikeegi+Pron+Sg+Abe: eikelleta
      eikeegi+Pron+Sg+Abe: eikelletagi
      eikeegi+Pron+Sg+Ess: eikellena
      eikeegi+Pron+Sg+Ess: eikellenagi
      eikeegi+Pron+Sg+Trm: eikelleni
      eikeegi+Pron+Sg+Trm: eikellenigi
      eikeegi+Pron+Sg+Com: eikellega
      eikeegi+Pron+Sg+Com: eikellegagi
      eikeegi+Pron+Sg+Gen: eikelle
      eikeegi+Pron+Sg+Gen: eikellegi
      eikeegi+Pron+Sg+Tra: eikelleks
      eikeegi+Pron+Sg+Tra: eikellekski
      eikeegi+Pron+Abl+Use/NotNorm: eikellegilt
      eikeegi+Pron+Abl+Foc/gi+Use/NotNorm: eikellegiltki
      eikeegi+Pron+Ade+Use/NotNorm: eikellegil
      eikeegi+Pron+Ade+Foc/gi+Use/NotNorm: eikellegilgi
      eikeegi+Pron+All+Use/NotNorm: eikellegile
      eikeegi+Pron+All+Foc/gi+Use/NotNorm: eikellegilegi
      eikeegi+Pron+Ela+Use/NotNorm: eikellegist
      eikeegi+Pron+Ela+Foc/gi+Use/NotNorm: eikellegistki
      eikeegi+Pron+Ine+Use/NotNorm: eikellegis
      eikeegi+Pron+Ine+Foc/gi+Use/NotNorm: eikellegiski
      eikeegi+Pron+Ill+Use/NotNorm: eikellegisse
      eikeegi+Pron+Ill+Foc/gi+Use/NotNorm: eikellegissegi
      eikeegi+Pron+Abe+Use/NotNorm: eikellegita
      eikeegi+Pron+Abe+Foc/gi+Use/NotNorm: eikellegitagi
      eikeegi+Pron+Ess+Use/NotNorm: eikellegina
      eikeegi+Pron+Ess+Foc/gi+Use/NotNorm: eikelleginagi
      eikeegi+Pron+Trm+Use/NotNorm: eikellegini
      eikeegi+Pron+Trm+Foc/gi+Use/NotNorm: eikelleginigi
      eikeegi+Pron+Com+Use/NotNorm: eikellegiga
      eikeegi+Pron+Com+Foc/gi+Use/NotNorm: eikellegigagi
      eikeegi+Pron+Tra+Use/NotNorm: eikellegiks
      eikeegi+Pron+Tra+Foc/gi+Use/NotNorm: eikellegikski
      iseenese+Pron+Sg+Abl: iseendalt
      iseenese+Pron+Sg+Abl+Foc/gi: iseendaltki
      iseenese+Pron+Sg+Ade: iseendal
      iseenese+Pron+Sg+Ade+Foc/gi: iseendalgi
      iseenese+Pron+Sg+All: iseendale
      iseenese+Pron+Sg+All+Foc/gi: iseendalegi
      iseenese+Pron+Sg+Ela: iseendast
      iseenese+Pron+Sg+Ela+Foc/gi: iseendastki
      iseenese+Pron+Sg+Ine: iseendas
      iseenese+Pron+Sg+Ine+Foc/gi: iseendaski
      iseenese+Pron+Sg+Abe: iseendata
      iseenese+Pron+Sg+Abe+Foc/gi: iseendatagi
      iseenese+Pron+Sg+Ess: iseendana
      iseenese+Pron+Sg+Ess+Foc/gi: iseendanagi
      iseenese+Pron+Sg+Trm: iseendani
      iseenese+Pron+Sg+Trm+Foc/gi: iseendanigi
      iseenese+Pron+Sg+Com: iseendaga
      iseenese+Pron+Sg+Com+Foc/gi: iseendagagi
      iseenese+Pron+Sg+Gen: iseenda
      iseenese+Pron+Sg+Gen+Foc/gi: iseendagi
      iseenese+Pron+Sg+Tra: iseendaks
      iseenese+Pron+Sg+Tra+Foc/gi: iseendakski
      iseenese+Pron+Sg+Abl: iseeneselt
      iseenese+Pron+Sg+Abl+Foc/gi: iseeneseltki
      iseenese+Pron+Sg+Ade: iseenesel
      iseenese+Pron+Sg+Ade+Foc/gi: iseeneselgi
      iseenese+Pron+Sg+All: iseenesele
      iseenese+Pron+Sg+All+Foc/gi: iseeneselegi
      iseenese+Pron+Sg+Ela: iseenesest
      iseenese+Pron+Sg+Ela+Foc/gi: iseenesestki
      iseenese+Pron+Sg+Ine: iseeneses
      iseenese+Pron+Sg+Ine+Foc/gi: iseeneseski
      iseenese+Pron+Sg+Abe: iseeneseta
      iseenese+Pron+Sg+Abe+Foc/gi: iseenesetagi
      iseenese+Pron+Sg+Ess: iseenesena
      iseenese+Pron+Sg+Ess+Foc/gi: iseenesenagi
      iseenese+Pron+Sg+Trm: iseeneseni
      iseenese+Pron+Sg+Trm+Foc/gi: iseenesenigi
      iseenese+Pron+Sg+Com: iseenesega
      iseenese+Pron+Sg+Com+Foc/gi: iseenesegagi
      iseenese+Pron+Sg+Gen: iseenese
      iseenese+Pron+Sg+Gen+Foc/gi: iseenesegi
      iseenese+Pron+Sg+Tra: iseeneseks
      iseenese+Pron+Sg+Tra+Foc/gi: iseenesekski
      iseenese+Pron+Sg+Ill: iseendasse
      iseenese+Pron+Sg+Ill+Foc/gi: iseendassegi
      iseenese+Pron+Sg+Ill: iseenesesse
      iseenese+Pron+Sg+Ill+Foc/gi: iseenesessegi
      iseenese+Pron+Sg+Par: iseend
      iseenese+Pron+Sg+Par+Foc/gi: iseendki
      iseenese+Pron+Sg+Par: iseennast
      iseenese+Pron+Sg+Par+Foc/gi: iseennastki
      iseenese+Pron+Pl+Abl: iseendilt
      iseenese+Pron+Pl+Abl+Foc/gi: iseendiltki
      iseenese+Pron+Pl+Ade: iseendil
      iseenese+Pron+Pl+Ade+Foc/gi: iseendilgi
      iseenese+Pron+Pl+All: iseendile
      iseenese+Pron+Pl+All+Foc/gi: iseendilegi
      iseenese+Pron+Pl+Ela: iseendist
      iseenese+Pron+Pl+Ela+Foc/gi: iseendistki
      iseenese+Pron+Pl+Ine: iseendis
      iseenese+Pron+Pl+Ine+Foc/gi: iseendiski
      iseenese+Pron+Pl+Abe: iseendita
      iseenese+Pron+Pl+Abe+Foc/gi: iseenditagi
      iseenese+Pron+Pl+Ess: iseendina
      iseenese+Pron+Pl+Ess+Foc/gi: iseendinagi
      iseenese+Pron+Pl+Trm: iseendini
      iseenese+Pron+Pl+Trm+Foc/gi: iseendinigi
      iseenese+Pron+Pl+Com: iseendiga
      iseenese+Pron+Pl+Com+Foc/gi: iseendigagi
      iseenese+Pron+Pl+Gen: iseendi
      iseenese+Pron+Pl+Gen+Foc/gi: iseendigi
      iseenese+Pron+Pl+Tra: iseendiks
      iseenese+Pron+Pl+Tra+Foc/gi: iseendikski
      iseenese+Pron+Pl+Abl: iseenestelt
      iseenese+Pron+Pl+Abl+Foc/gi: iseenesteltki
      iseenese+Pron+Pl+Ade: iseenestel
      iseenese+Pron+Pl+Ade+Foc/gi: iseenestelgi
      iseenese+Pron+Pl+All: iseenestele
      iseenese+Pron+Pl+All+Foc/gi: iseenestelegi
      iseenese+Pron+Pl+Ela: iseenestest
      iseenese+Pron+Pl+Ela+Foc/gi: iseenestestki
      iseenese+Pron+Pl+Ine: iseenestes
      iseenese+Pron+Pl+Ine+Foc/gi: iseenesteski
      iseenese+Pron+Pl+Abe: iseenesteta
      iseenese+Pron+Pl+Abe+Foc/gi: iseenestetagi
      iseenese+Pron+Pl+Ess: iseenestena
      iseenese+Pron+Pl+Ess+Foc/gi: iseenestenagi
      iseenese+Pron+Pl+Trm: iseenesteni
      iseenese+Pron+Pl+Trm+Foc/gi: iseenestenigi
      iseenese+Pron+Pl+Com: iseenestega
      iseenese+Pron+Pl+Com+Foc/gi: iseenestegagi
      iseenese+Pron+Pl+Gen: iseeneste
      iseenese+Pron+Pl+Gen+Foc/gi: iseenestegi
      iseenese+Pron+Pl+Tra: iseenesteks
      iseenese+Pron+Pl+Tra+Foc/gi: iseenestekski
      iseenese+Pron+Sg+Nom: iseise
      iseenese+Pron+Sg+Nom+Foc/gi: iseisegi
      keegi+Pron+Sg+Par: keda
      keegi+Pron+Sg+Par: kedagi
      keegi+Pron+Sg+Nom: kee
      keegi+Pron+Sg+Nom: keegi
      keegi+Pron+Sg+Abl: kellelt
      keegi+Pron+Sg+Abl: kelleltki
      keegi+Pron+Sg+Ade: kellel
      keegi+Pron+Sg+Ade: kellelgi
      keegi+Pron+Sg+All: kellele
      keegi+Pron+Sg+All: kellelegi
      keegi+Pron+Sg+Ela: kellest
      keegi+Pron+Sg+Ela: kellestki
      keegi+Pron+Sg+Ine: kelles
      keegi+Pron+Sg+Ine: kelleski
      keegi+Pron+Sg+Ill: kellesse
      keegi+Pron+Sg+Ill: kellessegi
      keegi+Pron+Sg+Abe: kelleta
      keegi+Pron+Sg+Abe: kelletagi
      keegi+Pron+Sg+Ess: kellena
      keegi+Pron+Sg+Ess: kellenagi
      keegi+Pron+Sg+Trm: kelleni
      keegi+Pron+Sg+Trm: kellenigi
      keegi+Pron+Sg+Com: kellega
      keegi+Pron+Sg+Com: kellegagi
      keegi+Pron+Sg+Gen: kelle
      keegi+Pron+Sg+Gen: kellegi
      keegi+Pron+Sg+Tra: kelleks
      keegi+Pron+Sg+Tra: kellekski
      keegi+Pron+Abl+Use/NotNorm: kellegilt
      keegi+Pron+Abl+Foc/gi+Use/NotNorm: kellegiltki
      keegi+Pron+Ade+Use/NotNorm: kellegil
      keegi+Pron+Ade+Foc/gi+Use/NotNorm: kellegilgi
      keegi+Pron+All+Use/NotNorm: kellegile
      keegi+Pron+All+Foc/gi+Use/NotNorm: kellegilegi
      keegi+Pron+Ela+Use/NotNorm: kellegist
      keegi+Pron+Ela+Foc/gi+Use/NotNorm: kellegistki
      keegi+Pron+Ine+Use/NotNorm: kellegis
      keegi+Pron+Ine+Foc/gi+Use/NotNorm: kellegiski
      keegi+Pron+Ill+Use/NotNorm: kellegisse
      keegi+Pron+Ill+Foc/gi+Use/NotNorm: kellegissegi
      keegi+Pron+Abe+Use/NotNorm: kellegita
      keegi+Pron+Abe+Foc/gi+Use/NotNorm: kellegitagi
      keegi+Pron+Ess+Use/NotNorm: kellegina
      keegi+Pron+Ess+Foc/gi+Use/NotNorm: kelleginagi
      keegi+Pron+Trm+Use/NotNorm: kellegini
      keegi+Pron+Trm+Foc/gi+Use/NotNorm: kelleginigi
      keegi+Pron+Com+Use/NotNorm: kellegiga
      keegi+Pron+Com+Foc/gi+Use/NotNorm: kellegigagi
      keegi+Pron+Tra+Use/NotNorm: kellegiks
      keegi+Pron+Tra+Foc/gi+Use/NotNorm: kellegikski
      kes+Pron+Sg+Par: keda
      kes+Pron+Sg+Ade+Use/Rare: kel
      kes+Pron+Sg+Abl: kellelt
      kes+Pron+Sg+Ade: kellel
      kes+Pron+Sg+All: kellele
      kes+Pron+Sg+Ela: kellest
      kes+Pron+Sg+Ine: kelles
      kes+Pron+Sg+Ill: kellesse
      kes+Pron+Sg+Abe: kelleta
      kes+Pron+Sg+Ess: kellena
      kes+Pron+Sg+Trm: kelleni
      kes+Pron+Sg+Com: kellega
      kes+Pron+Sg+Gen: kelle
      kes+Pron+Sg+Tra: kelleks
      kes+Pron+Pl+Abl: kelledelt
      kes+Pron+Pl+Ade: kelledel
      kes+Pron+Pl+All: kelledele
      kes+Pron+Pl+Ela: kelledest
      kes+Pron+Pl+Ine: kelledes
      kes+Pron+Pl+Ill: kelledesse
      kes+Pron+Pl+Abe: kelledeta
      kes+Pron+Pl+Ess: kelledena
      kes+Pron+Pl+Trm: kelledeni
      kes+Pron+Pl+Com: kelledega
      kes+Pron+Pl+Gen: kellede
      kes+Pron+Pl+Tra: kelledeks
      kes+Pron+Sg+Nom: kes
      kumbki+Pron+Sg+Nom: kumb
      kumbki+Pron+Sg+Nom: kumbki
      kumbki+Pron+Sg+Ill: kumba
      kumbki+Pron+Sg+Ill: kumbagi
      kumbki+Pron+Sg+Par: kumba
      kumbki+Pron+Sg+Par: kumbagi
      kumbki+Pron+Pl+Par: kumbasid
      kumbki+Pron+Pl+Par: kumbasidki
      kumbki+Pron+Pl+Abl: kumbadelt
      kumbki+Pron+Pl+Abl: kumbadeltki
      kumbki+Pron+Pl+Ade: kumbadel
      kumbki+Pron+Pl+Ade: kumbadelgi
      kumbki+Pron+Pl+All: kumbadele
      kumbki+Pron+Pl+All: kumbadelegi
      kumbki+Pron+Pl+Ela: kumbadest
      kumbki+Pron+Pl+Ela: kumbadestki
      kumbki+Pron+Pl+Ine: kumbades
      kumbki+Pron+Pl+Ine: kumbadeski
      kumbki+Pron+Pl+Ill: kumbadesse
      kumbki+Pron+Pl+Ill: kumbadessegi
      kumbki+Pron+Pl+Abe: kumbadeta
      kumbki+Pron+Pl+Abe: kumbadetagi
      kumbki+Pron+Pl+Ess: kumbadena
      kumbki+Pron+Pl+Ess: kumbadenagi
      kumbki+Pron+Pl+Trm: kumbadeni
      kumbki+Pron+Pl+Trm: kumbadenigi
      kumbki+Pron+Pl+Com: kumbadega
      kumbki+Pron+Pl+Com: kumbadegagi
      kumbki+Pron+Pl+Gen: kumbade
      kumbki+Pron+Pl+Gen: kumbadegi
      kumbki+Pron+Pl+Tra: kumbadeks
      kumbki+Pron+Pl+Tra: kumbadekski
      kumbki+Pron+Pl+Par+Use/Rare: kumbi
      kumbki+Pron+Pl+Par+Use/Rare: kumbigi
      kumb+Pron+Sg+Nom: kumb
      kumb+Pron+Sg+Ill: kumba
      kumb+Pron+Sg+Par: kumba
      kumb+Pron+Pl+Par: kumbasid
      kumb+Pron+Pl+Abl: kumbadelt
      kumb+Pron+Pl+Ade: kumbadel
      kumb+Pron+Pl+All: kumbadele
      kumb+Pron+Pl+Ela: kumbadest
      kumb+Pron+Pl+Ine: kumbades
      kumb+Pron+Pl+Ill: kumbadesse
      kumb+Pron+Pl+Abe: kumbadeta
      kumb+Pron+Pl+Ess: kumbadena
      kumb+Pron+Pl+Trm: kumbadeni
      kumb+Pron+Pl+Com: kumbadega
      kumb+Pron+Pl+Gen: kumbade
      kumb+Pron+Pl+Tra: kumbadeks
      kumb+Pron+Pl+Par+Use/Rare: kumbi
      kumbki+Pron+Sg+Abl: kummalt
      kumbki+Pron+Sg+Abl: kummaltki
      kumbki+Pron+Sg+Ade: kummal
      kumbki+Pron+Sg+Ade: kummalgi
      kumbki+Pron+Sg+All: kummale
      kumbki+Pron+Sg+All: kummalegi
      kumbki+Pron+Sg+Ela: kummast
      kumbki+Pron+Sg+Ela: kummastki
      kumbki+Pron+Sg+Ine: kummas
      kumbki+Pron+Sg+Ine: kummaski
      kumbki+Pron+Sg+Ill+Use/Hyp: kummassegi
      kumbki+Pron+Sg+Ill+Use/Hyp: kummasse
      kumbki+Pron+Sg+Abe: kummata
      kumbki+Pron+Sg+Abe: kummatagi
      kumbki+Pron+Sg+Ess: kummana
      kumbki+Pron+Sg+Ess: kummanagi
      kumbki+Pron+Sg+Trm: kummani
      kumbki+Pron+Sg+Trm: kummanigi
      kumbki+Pron+Sg+Com: kummaga
      kumbki+Pron+Sg+Com: kummagagi
      kumbki+Pron+Sg+Gen: kumma
      kumbki+Pron+Sg+Gen: kummagi
      kumbki+Pron+Sg+Tra: kummaks
      kumbki+Pron+Sg+Tra: kummakski
      kumbki+Pron+Pl+Nom: kummad
      kumbki+Pron+Pl+Nom: kummadki
      kumbki+Pron+Pl+Par+Use/NotNorm: kummageid
      kumbki+Pron+Pl+Par+Foc/gi+Use/NotNorm: kummageidki
      kumbki+Pron+Pl+Abl+Use/NotNorm: kummageilt
      kumbki+Pron+Pl+Abl+Foc/gi+Use/NotNorm: kummageiltki
      kumbki+Pron+Pl+Ade+Use/NotNorm: kummageil
      kumbki+Pron+Pl+Ade+Foc/gi+Use/NotNorm: kummageilgi
      kumbki+Pron+Pl+All+Use/NotNorm: kummageile
      kumbki+Pron+Pl+All+Foc/gi+Use/NotNorm: kummageilegi
      kumbki+Pron+Pl+Ela+Use/NotNorm: kummageist
      kumbki+Pron+Pl+Ela+Foc/gi+Use/NotNorm: kummageistki
      kumbki+Pron+Pl+Ine+Use/NotNorm: kummageis
      kumbki+Pron+Pl+Ine+Foc/gi+Use/NotNorm: kummageiski
      kumbki+Pron+Pl+Ill+Use/NotNorm: kummageisse
      kumbki+Pron+Pl+Ill+Foc/gi+Use/NotNorm: kummageissegi
      kumbki+Pron+Pl+Tra+Use/NotNorm: kummageiks
      kumbki+Pron+Pl+Tra+Foc/gi+Use/NotNorm: kummageikski
      kumbki+Pron+Sg+Abl+Use/NotNorm: kummagilt
      kumbki+Pron+Sg+Abl+Foc/gi+Use/NotNorm: kummagiltki
      kumbki+Pron+Sg+Ade+Use/NotNorm: kummagil
      kumbki+Pron+Sg+Ade+Foc/gi+Use/NotNorm: kummagilgi
      kumbki+Pron+Sg+All+Use/NotNorm: kummagile
      kumbki+Pron+Sg+All+Foc/gi+Use/NotNorm: kummagilegi
      kumbki+Pron+Sg+Ela+Use/NotNorm: kummagist
      kumbki+Pron+Sg+Ela+Foc/gi+Use/NotNorm: kummagistki
      kumbki+Pron+Sg+Ine+Use/NotNorm: kummagis
      kumbki+Pron+Sg+Ine+Foc/gi+Use/NotNorm: kummagiski
      kumbki+Pron+Sg+Ill+Use/NotNorm: kummagisse
      kumbki+Pron+Sg+Ill+Foc/gi+Use/NotNorm: kummagissegi
      kumbki+Pron+Sg+Abe+Use/NotNorm: kummagita
      kumbki+Pron+Sg+Abe+Foc/gi+Use/NotNorm: kummagitagi
      kumbki+Pron+Sg+Ess+Use/NotNorm: kummagina
      kumbki+Pron+Sg+Ess+Foc/gi+Use/NotNorm: kummaginagi
      kumbki+Pron+Sg+Trm+Use/NotNorm: kummagini
      kumbki+Pron+Sg+Trm+Foc/gi+Use/NotNorm: kummaginigi
      kumbki+Pron+Sg+Com+Use/NotNorm: kummagiga
      kumbki+Pron+Sg+Com+Foc/gi+Use/NotNorm: kummagigagi
      kumbki+Pron+Sg+Gen+Foc/gi+Use/NotNorm: kummagigi
      kumbki+Pron+Sg+Gen+Use/NotNorm: kummagi
      kumbki+Pron+Sg+Tra+Use/NotNorm: kummagiks
      kumbki+Pron+Sg+Tra+Foc/gi+Use/NotNorm: kummagikski
      kumbki+Pron+Sg+Par+Foc/gi+Use/NotNorm: kummagitki
      kumbki+Pron+Sg+Par+Use/NotNorm: kummagit
      kumbki+Pron+Pl+Nom+Foc/gi+Use/NotNorm: kummagidki
      kumbki+Pron+Pl+Nom+Use/NotNorm: kummagid
      kumbki+Pron+Pl+Abl+Use/NotNorm: kummagitelt
      kumbki+Pron+Pl+Abl+Foc/gi+Use/NotNorm: kummagiteltki
      kumbki+Pron+Pl+Ade+Use/NotNorm: kummagitel
      kumbki+Pron+Pl+Ade+Foc/gi+Use/NotNorm: kummagitelgi
      kumbki+Pron+Pl+All+Use/NotNorm: kummagitele
      kumbki+Pron+Pl+All+Foc/gi+Use/NotNorm: kummagitelegi
      kumbki+Pron+Pl+Ela+Use/NotNorm: kummagitest
      kumbki+Pron+Pl+Ela+Foc/gi+Use/NotNorm: kummagitestki
      kumbki+Pron+Pl+Ine+Use/NotNorm: kummagites
      kumbki+Pron+Pl+Ine+Foc/gi+Use/NotNorm: kummagiteski
      kumbki+Pron+Pl+Ill+Use/NotNorm: kummagitesse
      kumbki+Pron+Pl+Ill+Foc/gi+Use/NotNorm: kummagitessegi
      kumbki+Pron+Pl+Abe+Use/NotNorm: kummagiteta
      kumbki+Pron+Pl+Abe+Foc/gi+Use/NotNorm: kummagitetagi
      kumbki+Pron+Pl+Ess+Use/NotNorm: kummagitena
      kumbki+Pron+Pl+Ess+Foc/gi+Use/NotNorm: kummagitenagi
      kumbki+Pron+Pl+Trm+Use/NotNorm: kummagiteni
      kumbki+Pron+Pl+Trm+Foc/gi+Use/NotNorm: kummagitenigi
      kumbki+Pron+Pl+Com+Use/NotNorm: kummagitega
      kumbki+Pron+Pl+Com+Foc/gi+Use/NotNorm: kummagitegagi
      kumbki+Pron+Pl+Gen+Foc/gi+Use/NotNorm: kummagitegi
      kumbki+Pron+Pl+Gen+Use/NotNorm: kummagite
      kumbki+Pron+Pl+Tra+Use/NotNorm: kummagiteks
      kumbki+Pron+Pl+Tra+Foc/gi+Use/NotNorm: kummagitekski
      kumb+Pron+Sg+Abl: kummalt
      kumb+Pron+Sg+Ade: kummal
      kumb+Pron+Sg+All: kummale
      kumb+Pron+Sg+Ela: kummast
      kumb+Pron+Sg+Ine: kummas
      kumb+Pron+Sg+Ill+Use/Hyp: kummasse
      kumb+Pron+Sg+Abe: kummata
      kumb+Pron+Sg+Ess: kummana
      kumb+Pron+Sg+Trm: kummani
      kumb+Pron+Sg+Com: kummaga
      kumb+Pron+Sg+Gen: kumma
      kumb+Pron+Sg+Tra: kummaks
      kumb+Pron+Pl+Nom: kummad
      kõik+Pron+Sg+Abl: kõigelt
      kõik+Pron+Sg+Abl+Foc/gi: kõigeltki
      kõik+Pron+Sg+Ade: kõigel
      kõik+Pron+Sg+Ade+Foc/gi: kõigelgi
      kõik+Pron+Sg+All: kõigele
      kõik+Pron+Sg+All+Foc/gi: kõigelegi
      kõik+Pron+Sg+Ela: kõigest
      kõik+Pron+Sg+Ela+Foc/gi: kõigestki
      kõik+Pron+Sg+Ine: kõiges
      kõik+Pron+Sg+Ine+Foc/gi: kõigeski
      kõik+Pron+Sg+Ill: kõigesse
      kõik+Pron+Sg+Ill+Foc/gi: kõigessegi
      kõik+Pron+Sg+Abe: kõigeta
      kõik+Pron+Sg+Abe+Foc/gi: kõigetagi
      kõik+Pron+Sg+Ess: kõigena
      kõik+Pron+Sg+Ess+Foc/gi: kõigenagi
      kõik+Pron+Sg+Trm: kõigeni
      kõik+Pron+Sg+Trm+Foc/gi: kõigenigi
      kõik+Pron+Sg+Com: kõigega
      kõik+Pron+Sg+Com+Foc/gi: kõigegagi
      kõik+Pron+Sg+Gen: kõige
      kõik+Pron+Sg+Gen+Foc/gi: kõigegi
      kõik+Pron+Sg+Tra: kõigeks
      kõik+Pron+Sg+Tra+Foc/gi: kõigekski
      kõik+Pron+Pl+Abl: kõigilt
      kõik+Pron+Pl+Abl+Foc/gi: kõigiltki
      kõik+Pron+Pl+Ade: kõigil
      kõik+Pron+Pl+Ade+Foc/gi: kõigilgi
      kõik+Pron+Pl+All: kõigile
      kõik+Pron+Pl+All+Foc/gi: kõigilegi
      kõik+Pron+Pl+Ela: kõigist
      kõik+Pron+Pl+Ela+Foc/gi: kõigistki
      kõik+Pron+Pl+Ine: kõigis
      kõik+Pron+Pl+Ine+Foc/gi: kõigiski
      kõik+Pron+Pl+Ill: kõigisse
      kõik+Pron+Pl+Ill+Foc/gi: kõigissegi
      kõik+Pron+Pl+Abe: kõigita
      kõik+Pron+Pl+Abe+Foc/gi: kõigitagi
      kõik+Pron+Pl+Ess: kõigina
      kõik+Pron+Pl+Ess+Foc/gi: kõiginagi
      kõik+Pron+Pl+Trm: kõigini
      kõik+Pron+Pl+Trm+Foc/gi: kõiginigi
      kõik+Pron+Pl+Com: kõigiga
      kõik+Pron+Pl+Com+Foc/gi: kõigigagi
      kõik+Pron+Pl+Gen: kõigi
      kõik+Pron+Pl+Gen+Foc/gi: kõigigi
      kõik+Pron+Pl+Tra: kõigiks
      kõik+Pron+Pl+Tra+Foc/gi: kõigikski
      kõik+Pron+Sg+Nom: kõik
      kõik+Pron+Pl+Nom: kõik
      kõik+Pron+Sg+Par: kõike
      kõik+Pron+Sg+Par+Foc/gi: kõikegi
      kõik+Pron+Pl+Abl+Use/Rare: kõikidelt
      kõik+Pron+Pl+Abl+Foc/gi+Use/Rare: kõikideltki
      kõik+Pron+Pl+Ade+Use/Rare: kõikidel
      kõik+Pron+Pl+Ade+Foc/gi+Use/Rare: kõikidelgi
      kõik+Pron+Pl+All+Use/Rare: kõikidele
      kõik+Pron+Pl+All+Foc/gi+Use/Rare: kõikidelegi
      kõik+Pron+Pl+Ela+Use/Rare: kõikidest
      kõik+Pron+Pl+Ela+Foc/gi+Use/Rare: kõikidestki
      kõik+Pron+Pl+Ine+Use/Rare: kõikides
      kõik+Pron+Pl+Ine+Foc/gi+Use/Rare: kõikideski
      kõik+Pron+Pl+Ill+Use/Rare: kõikidesse
      kõik+Pron+Pl+Ill+Foc/gi+Use/Rare: kõikidessegi
      kõik+Pron+Pl+Abe+Use/Rare: kõikideta
      kõik+Pron+Pl+Abe+Foc/gi+Use/Rare: kõikidetagi
      kõik+Pron+Pl+Ess+Use/Rare: kõikidena
      kõik+Pron+Pl+Ess+Foc/gi+Use/Rare: kõikidenagi
      kõik+Pron+Pl+Trm+Use/Rare: kõikideni
      kõik+Pron+Pl+Trm+Foc/gi+Use/Rare: kõikidenigi
      kõik+Pron+Pl+Com+Use/Rare: kõikidega
      kõik+Pron+Pl+Com+Foc/gi+Use/Rare: kõikidegagi
      kõik+Pron+Pl+Gen+Foc/gi+Use/Rare: kõikidegi
      kõik+Pron+Pl+Gen+Use/Rare: kõikide
      kõik+Pron+Pl+Tra+Use/Rare: kõikideks
      kõik+Pron+Pl+Tra+Foc/gi+Use/Rare: kõikidekski
      mina+Pron+Sg+Nom: ma
      mina+Pron+Sg+Abl+Emph: minult
      mina+Pron+Sg+Abl+Foc/gi+Emph: minultki
      mina+Pron+Sg+Ade+Emph: minul
      mina+Pron+Sg+Ade+Foc/gi+Emph: minulgi
      mina+Pron+Sg+All+Emph: minule
      mina+Pron+Sg+All+Foc/gi+Emph: minulegi
      mina+Pron+Sg+Ela+Emph: minust
      mina+Pron+Sg+Ela+Foc/gi+Emph: minustki
      mina+Pron+Sg+Ine+Emph: minus
      mina+Pron+Sg+Ine+Foc/gi+Emph: minuski
      mina+Pron+Sg+Ill+Emph: minusse
      mina+Pron+Sg+Ill+Foc/gi+Emph: minussegi
      mina+Pron+Sg+Par: mind
      mina+Pron+Sg+Par+Foc/gi: mindki
      mina+Pron+Sg+Abe: minuta
      mina+Pron+Sg+Abe+Foc/gi: minutagi
      mina+Pron+Sg+Ess: minuna
      mina+Pron+Sg+Ess+Foc/gi: minunagi
      mina+Pron+Sg+Trm: minuni
      mina+Pron+Sg+Trm+Foc/gi: minunigi
      mina+Pron+Sg+Tra: minuks
      mina+Pron+Sg+Tra+Foc/gi: minukski
      mina+Pron+Sg+Gen+Foc/gi+Emph: minugi
      mina+Pron+Sg+Gen+Emph: minu
      mina+Pron+Sg+Nom+Foc/gi+Emph: minagi
      mina+Pron+Sg+Nom+Emph: mina
      mina+Pron+Pl+Com+Foc/gi+Emph: minugagi
      mina+Pron+Pl+Com+Emph: minuga
      mina+Pron+Sg+Abl: mult
      mina+Pron+Sg+Abl+Foc/gi: multki
      mina+Pron+Sg+Ade: mul
      mina+Pron+Sg+Ade+Foc/gi: mulgi
      mina+Pron+Sg+Ela: must
      mina+Pron+Sg+Ela+Foc/gi: mustki
      mina+Pron+Sg+Ine: mus
      mina+Pron+Sg+Ill: musse
      mina+Pron+Sg+Ill+Foc/gi: mussegi
      mina+Pron+Sg+Com: muga
      mina+Pron+Sg+Gen: mu
      mina+Pron+Sg+All: mulle
      mina+Pron+Sg+All+Foc/gi: mullegi
      meie+Pron+Pl+Nom: me
      meie+Pron+Pl+Gen: me
      meie+Pron+Pl+Abl: meilt
      meie+Pron+Pl+Abl+Foc/gi: meiltki
      meie+Pron+Pl+Ade: meil
      meie+Pron+Pl+Ade+Foc/gi: meilgi
      meie+Pron+Pl+All: meile
      meie+Pron+Pl+All+Foc/gi: meilegi
      meie+Pron+Pl+Ela: meist
      meie+Pron+Pl+Ela+Foc/gi: meistki
      meie+Pron+Pl+Ine: meis
      meie+Pron+Pl+Ine+Foc/gi: meiski
      meie+Pron+Pl+Ill: meisse
      meie+Pron+Pl+Ill+Foc/gi: meissegi
      meie+Pron+Pl+Par: meid
      meie+Pron+Pl+Par+Foc/gi: meidki
      meie+Pron+Pl+Com: meiega
      meie+Pron+Pl+Com+Foc/gi: meiegagi
      meie+Pron+Pl+Abe: meieta
      meie+Pron+Pl+Abe+Foc/gi: meietagi
      meie+Pron+Pl+Ess: meiena
      meie+Pron+Pl+Ess+Foc/gi: meienagi
      meie+Pron+Pl+Trm: meieni
      meie+Pron+Pl+Trm+Foc/gi: meienigi
      meie+Pron+Pl+Tra: meieks
      meie+Pron+Pl+Tra+Foc/gi: meiekski
      meie+Pron+Pl+Gen+Foc/gi+Emph: meiegi
      meie+Pron+Pl+Gen+Emph: meie
      meie+Pron+Pl+Nom+Foc/gi+Emph: meiegi
      meie+Pron+Pl+Nom+Emph: meie
      miski+Pron+Sg+Par: mida
      miski+Pron+Sg+Par: midagi
      miski+Pron+Sg+Ade+Use/Rare: mil
      miski+Pron+Sg+Abl: millelt
      miski+Pron+Sg+Abl: milleltki
      miski+Pron+Sg+Ade: millel
      miski+Pron+Sg+Ade: millelgi
      miski+Pron+Sg+All: millele
      miski+Pron+Sg+All: millelegi
      miski+Pron+Sg+Ela: millest
      miski+Pron+Sg+Ela: millestki
      miski+Pron+Sg+Ine: milles
      miski+Pron+Sg+Ine: milleski
      miski+Pron+Sg+Ill: millesse
      miski+Pron+Sg+Ill: millessegi
      miski+Pron+Sg+Abe: milleta
      miski+Pron+Sg+Abe: milletagi
      miski+Pron+Sg+Ess: millena
      miski+Pron+Sg+Ess: millenagi
      miski+Pron+Sg+Trm: milleni
      miski+Pron+Sg+Trm: millenigi
      miski+Pron+Sg+Com: millega
      miski+Pron+Sg+Com: millegagi
      miski+Pron+Sg+Gen: mille
      miski+Pron+Sg+Gen: millegi
      miski+Pron+Sg+Tra: milleks
      miski+Pron+Sg+Tra: millekski
      miski+Pron+Pl+Abl: milledelt
      miski+Pron+Pl+Abl: milledeltki
      miski+Pron+Pl+Ade: milledel
      miski+Pron+Pl+Ade: milledelgi
      miski+Pron+Pl+All: milledele
      miski+Pron+Pl+All: milledelegi
      miski+Pron+Pl+Ela: milledest
      miski+Pron+Pl+Ela: milledestki
      miski+Pron+Pl+Ine: milledes
      miski+Pron+Pl+Ine: milledeski
      miski+Pron+Pl+Ill: milledesse
      miski+Pron+Pl+Ill: milledessegi
      miski+Pron+Pl+Abe: milledeta
      miski+Pron+Pl+Abe: milledetagi
      miski+Pron+Pl+Ess: milledena
      miski+Pron+Pl+Ess: milledenagi
      miski+Pron+Pl+Trm: milledeni
      miski+Pron+Pl+Trm: milledenigi
      miski+Pron+Pl+Com: milledega
      miski+Pron+Pl+Com: milledegagi
      miski+Pron+Pl+Gen: millede
      miski+Pron+Pl+Gen: milledegi
      miski+Pron+Pl+Tra: milledeks
      miski+Pron+Pl+Tra: milledekski
      miski+Pron+Abl+Use/NotNorm: millegilt
      miski+Pron+Abl+Foc/gi+Use/NotNorm: millegiltki
      miski+Pron+Ade+Use/NotNorm: millegil
      miski+Pron+Ade+Foc/gi+Use/NotNorm: millegilgi
      miski+Pron+All+Use/NotNorm: millegile
      miski+Pron+All+Foc/gi+Use/NotNorm: millegilegi
      miski+Pron+Ela+Use/NotNorm: millegist
      miski+Pron+Ela+Foc/gi+Use/NotNorm: millegistki
      miski+Pron+Ine+Use/NotNorm: millegis
      miski+Pron+Ine+Foc/gi+Use/NotNorm: millegiski
      miski+Pron+Ill+Use/NotNorm: millegisse
      miski+Pron+Ill+Foc/gi+Use/NotNorm: millegissegi
      miski+Pron+Abe+Use/NotNorm: millegita
      miski+Pron+Abe+Foc/gi+Use/NotNorm: millegitagi
      miski+Pron+Ess+Use/NotNorm: millegina
      miski+Pron+Ess+Foc/gi+Use/NotNorm: milleginagi
      miski+Pron+Trm+Use/NotNorm: millegini
      miski+Pron+Trm+Foc/gi+Use/NotNorm: milleginigi
      miski+Pron+Com+Use/NotNorm: millegiga
      miski+Pron+Com+Foc/gi+Use/NotNorm: millegigagi
      miski+Pron+Tra+Use/NotNorm: millegiks
      miski+Pron+Tra+Foc/gi+Use/NotNorm: millegikski
      miski+Pron+Sg+Nom: mis
      miski+Pron+Pl+Par+Use/NotNorm: miskeid
      miski+Pron+Pl+Par+Foc/gi+Use/NotNorm: miskeidki
      miski+Pron+Pl+Abl+Use/NotNorm: miskeilt
      miski+Pron+Pl+Abl+Foc/gi+Use/NotNorm: miskeiltki
      miski+Pron+Pl+Ade+Use/NotNorm: miskeil
      miski+Pron+Pl+Ade+Foc/gi+Use/NotNorm: miskeilgi
      miski+Pron+Pl+All+Use/NotNorm: miskeile
      miski+Pron+Pl+All+Foc/gi+Use/NotNorm: miskeilegi
      miski+Pron+Pl+Ela+Use/NotNorm: miskeist
      miski+Pron+Pl+Ela+Foc/gi+Use/NotNorm: miskeistki
      miski+Pron+Pl+Ine+Use/NotNorm: miskeis
      miski+Pron+Pl+Ine+Foc/gi+Use/NotNorm: miskeiski
      miski+Pron+Pl+Ill+Use/NotNorm: miskeisse
      miski+Pron+Pl+Ill+Foc/gi+Use/NotNorm: miskeissegi
      miski+Pron+Pl+Tra+Use/NotNorm: miskeiks
      miski+Pron+Pl+Tra+Foc/gi+Use/NotNorm: miskeikski
      miski+Pron+Sg+Abl+Use/NotNorm: miskilt
      miski+Pron+Sg+Abl+Foc/gi+Use/NotNorm: miskiltki
      miski+Pron+Sg+Ade+Use/NotNorm: miskil
      miski+Pron+Sg+Ade+Foc/gi+Use/NotNorm: miskilgi
      miski+Pron+Sg+All+Use/NotNorm: miskile
      miski+Pron+Sg+All+Foc/gi+Use/NotNorm: miskilegi
      miski+Pron+Sg+Ela+Use/NotNorm: miskist
      miski+Pron+Sg+Ela+Foc/gi+Use/NotNorm: miskistki
      miski+Pron+Sg+Ine+Use/NotNorm: miskis
      miski+Pron+Sg+Ine+Foc/gi+Use/NotNorm: miskiski
      miski+Pron+Sg+Ill+Use/NotNorm: miskisse
      miski+Pron+Sg+Ill+Foc/gi+Use/NotNorm: miskissegi
      miski+Pron+Sg+Abe+Use/NotNorm: miskita
      miski+Pron+Sg+Abe+Foc/gi+Use/NotNorm: miskitagi
      miski+Pron+Sg+Ess+Use/NotNorm: miskina
      miski+Pron+Sg+Ess+Foc/gi+Use/NotNorm: miskinagi
      miski+Pron+Sg+Trm+Use/NotNorm: miskini
      miski+Pron+Sg+Trm+Foc/gi+Use/NotNorm: miskinigi
      miski+Pron+Sg+Com+Use/NotNorm: miskiga
      miski+Pron+Sg+Com+Foc/gi+Use/NotNorm: miskigagi
      miski+Pron+Sg+Gen+Foc/gi+Use/NotNorm: miskigi
      miski+Pron+Sg+Gen+Use/NotNorm: miski
      miski+Pron+Sg+Tra+Use/NotNorm: miskiks
      miski+Pron+Sg+Tra+Foc/gi+Use/NotNorm: miskikski
      miski+Pron+Sg+Par+Foc/gi+Use/NotNorm: miskitki
      miski+Pron+Sg+Par+Use/NotNorm: miskit
      miski+Pron+Pl+Nom+Foc/gi+Use/NotNorm: miskidki
      miski+Pron+Pl+Nom+Use/NotNorm: miskid
      miski+Pron+Pl+Abl+Use/NotNorm: miskitelt
      miski+Pron+Pl+Abl+Foc/gi+Use/NotNorm: miskiteltki
      miski+Pron+Pl+Ade+Use/NotNorm: miskitel
      miski+Pron+Pl+Ade+Foc/gi+Use/NotNorm: miskitelgi
      miski+Pron+Pl+All+Use/NotNorm: miskitele
      miski+Pron+Pl+All+Foc/gi+Use/NotNorm: miskitelegi
      miski+Pron+Pl+Ela+Use/NotNorm: miskitest
      miski+Pron+Pl+Ela+Foc/gi+Use/NotNorm: miskitestki
      miski+Pron+Pl+Ine+Use/NotNorm: miskites
      miski+Pron+Pl+Ine+Foc/gi+Use/NotNorm: miskiteski
      miski+Pron+Pl+Ill+Use/NotNorm: miskitesse
      miski+Pron+Pl+Ill+Foc/gi+Use/NotNorm: miskitessegi
      miski+Pron+Pl+Abe+Use/NotNorm: miskiteta
      miski+Pron+Pl+Abe+Foc/gi+Use/NotNorm: miskitetagi
      miski+Pron+Pl+Ess+Use/NotNorm: miskitena
      miski+Pron+Pl+Ess+Foc/gi+Use/NotNorm: miskitenagi
      miski+Pron+Pl+Trm+Use/NotNorm: miskiteni
      miski+Pron+Pl+Trm+Foc/gi+Use/NotNorm: miskitenigi
      miski+Pron+Pl+Com+Use/NotNorm: miskitega
      miski+Pron+Pl+Com+Foc/gi+Use/NotNorm: miskitegagi
      miski+Pron+Pl+Gen+Foc/gi+Use/NotNorm: miskitegi
      miski+Pron+Pl+Gen+Use/NotNorm: miskite
      miski+Pron+Pl+Tra+Use/NotNorm: miskiteks
      miski+Pron+Pl+Tra+Foc/gi+Use/NotNorm: miskitekski
      mis+Pron+Sg+Par: mida
      mis+Pron+Sg+Ade+Use/Rare: mil
      mis+Pron+Sg+Abl: millelt
      mis+Pron+Sg+Ade: millel
      mis+Pron+Sg+All: millele
      mis+Pron+Sg+Ela: millest
      mis+Pron+Sg+Ine: milles
      mis+Pron+Sg+Ill: millesse
      mis+Pron+Sg+Abe: milleta
      mis+Pron+Sg+Ess: millena
      mis+Pron+Sg+Trm: milleni
      mis+Pron+Sg+Com: millega
      mis+Pron+Sg+Gen: mille
      mis+Pron+Sg+Tra: milleks
      mis+Pron+Pl+Abl: milledelt
      mis+Pron+Pl+Ade: milledel
      mis+Pron+Pl+All: milledele
      mis+Pron+Pl+Ela: milledest
      mis+Pron+Pl+Ine: milledes
      mis+Pron+Pl+Ill: milledesse
      mis+Pron+Pl+Abe: milledeta
      mis+Pron+Pl+Ess: milledena
      mis+Pron+Pl+Trm: milledeni
      mis+Pron+Pl+Com: milledega
      mis+Pron+Pl+Gen: millede
      mis+Pron+Pl+Tra: milledeks
      mis+Pron+Sg+Nom: mis
      mõni+Pron+Sg+Par+Foc/gi+Use/Rare: mõndki
      mõni+Pron+Sg+Par+Use/Rare: mõnd
      mõni+Pron+Sg+Par: mõnda
      mõni+Pron+Sg+Par+Foc/gi: mõndagi
      mõni+Pron+Sg+Ill: mõnda
      mõni+Pron+Sg+Ill+Foc/gi: mõndagi
      mõni+Pron+Sg+Ill+Use/Rare: mõnesse
      mõni+Pron+Sg+Ill+Foc/gi+Use/Rare: mõnessegi
      mõni+Pron+Pl+Par: mõnesid
      mõni+Pron+Pl+Par+Foc/gi: mõnesidki
      mõni+Pron+Sg+Abl: mõnelt
      mõni+Pron+Sg+Abl+Foc/gi: mõneltki
      mõni+Pron+Sg+Ade: mõnel
      mõni+Pron+Sg+Ade+Foc/gi: mõnelgi
      mõni+Pron+Sg+All: mõnele
      mõni+Pron+Sg+All+Foc/gi: mõnelegi
      mõni+Pron+Sg+Ela: mõnest
      mõni+Pron+Sg+Ela+Foc/gi: mõnestki
      mõni+Pron+Sg+Ine: mõnes
      mõni+Pron+Sg+Ine+Foc/gi: mõneski
      mõni+Pron+Sg+Abe: mõneta
      mõni+Pron+Sg+Abe+Foc/gi: mõnetagi
      mõni+Pron+Sg+Ess: mõnena
      mõni+Pron+Sg+Ess+Foc/gi: mõnenagi
      mõni+Pron+Sg+Trm: mõneni
      mõni+Pron+Sg+Trm+Foc/gi: mõnenigi
      mõni+Pron+Sg+Com: mõnega
      mõni+Pron+Sg+Com+Foc/gi: mõnegagi
      mõni+Pron+Sg+Gen: mõne
      mõni+Pron+Sg+Gen+Foc/gi: mõnegi
      mõni+Pron+Sg+Tra: mõneks
      mõni+Pron+Sg+Tra+Foc/gi: mõnekski
      mõni+Pron+Pl+Nom: mõned
      mõni+Pron+Pl+Nom+Foc/gi: mõnedki
      mõni+Pron+Pl+Abl: mõnedelt
      mõni+Pron+Pl+Abl+Foc/gi: mõnedeltki
      mõni+Pron+Pl+Ade: mõnedel
      mõni+Pron+Pl+Ade+Foc/gi: mõnedelgi
      mõni+Pron+Pl+All: mõnedele
      mõni+Pron+Pl+All+Foc/gi: mõnedelegi
      mõni+Pron+Pl+Ela: mõnedest
      mõni+Pron+Pl+Ela+Foc/gi: mõnedestki
      mõni+Pron+Pl+Ine: mõnedes
      mõni+Pron+Pl+Ine+Foc/gi: mõnedeski
      mõni+Pron+Pl+Ill: mõnedesse
      mõni+Pron+Pl+Ill+Foc/gi: mõnedessegi
      mõni+Pron+Pl+Abe: mõnedeta
      mõni+Pron+Pl+Abe+Foc/gi: mõnedetagi
      mõni+Pron+Pl+Ess: mõnedena
      mõni+Pron+Pl+Ess+Foc/gi: mõnedenagi
      mõni+Pron+Pl+Trm: mõnedeni
      mõni+Pron+Pl+Trm+Foc/gi: mõnedenigi
      mõni+Pron+Pl+Com: mõnedega
      mõni+Pron+Pl+Com+Foc/gi: mõnedegagi
      mõni+Pron+Pl+Gen: mõnede
      mõni+Pron+Pl+Gen+Foc/gi: mõnedegi
      mõni+Pron+Pl+Tra: mõnedeks
      mõni+Pron+Pl+Tra+Foc/gi: mõnedekski
      mõni+Pron+Sg+Nom: mõni
      mõni+Pron+Sg+Nom+Foc/gi: mõnigi
      nemad+Pron+Pl+Nom: nad
      nemad+Pron+Pl+Nom+Foc/gi: nadki
      nemad+Pron+Pl+Nom+Foc/gi+Emph: nemadki
      nemad+Pron+Pl+Nom+Emph: nemad
      nemad+Pron+Pl+Par: neid
      nemad+Pron+Pl+Par+Foc/gi: neidki
      nemad+Pron+Pl+Abl: neilt
      nemad+Pron+Pl+Abl+Foc/gi: neiltki
      nemad+Pron+Pl+Ade: neil
      nemad+Pron+Pl+Ade+Foc/gi: neilgi
      nemad+Pron+Pl+All: neile
      nemad+Pron+Pl+All+Foc/gi: neilegi
      nemad+Pron+Pl+Ela: neist
      nemad+Pron+Pl+Ela+Foc/gi: neistki
      nemad+Pron+Pl+Ine: neis
      nemad+Pron+Pl+Ine+Foc/gi: neiski
      nemad+Pron+Pl+Ill: neisse
      nemad+Pron+Pl+Ill+Foc/gi: neissegi
      nemad+Pron+Pl+Abe: nendeta
      nemad+Pron+Pl+Abe+Foc/gi: nendetagi
      nemad+Pron+Pl+Ess: nendena
      nemad+Pron+Pl+Ess+Foc/gi: nendenagi
      nemad+Pron+Pl+Trm: nendeni
      nemad+Pron+Pl+Trm+Foc/gi: nendenigi
      nemad+Pron+Pl+Com: nendega
      nemad+Pron+Pl+Com+Foc/gi: nendegagi
      nemad+Pron+Pl+Abl+Use/Rare: nendelt
      nemad+Pron+Pl+Abl: nendelt
      nemad+Pron+Pl+Abl+Foc/gi+Use/Rare: nendeltki
      nemad+Pron+Pl+Abl+Foc/gi: nendeltki
      nemad+Pron+Pl+Ade+Use/Rare: nendel
      nemad+Pron+Pl+Ade: nendel
      nemad+Pron+Pl+Ade+Foc/gi+Use/Rare: nendelgi
      nemad+Pron+Pl+Ade+Foc/gi: nendelgi
      nemad+Pron+Pl+All+Use/Rare: nendele
      nemad+Pron+Pl+All: nendele
      nemad+Pron+Pl+All+Foc/gi+Use/Rare: nendelegi
      nemad+Pron+Pl+All+Foc/gi: nendelegi
      nemad+Pron+Pl+Ela+Use/Rare: nendest
      nemad+Pron+Pl+Ela: nendest
      nemad+Pron+Pl+Ela+Foc/gi+Use/Rare: nendestki
      nemad+Pron+Pl+Ela+Foc/gi: nendestki
      nemad+Pron+Pl+Ine+Use/Rare: nendes
      nemad+Pron+Pl+Ine: nendes
      nemad+Pron+Pl+Ine+Foc/gi+Use/Rare: nendeski
      nemad+Pron+Pl+Ine+Foc/gi: nendeski
      nemad+Pron+Pl+Ill+Use/Rare: nendesse
      nemad+Pron+Pl+Ill: nendesse
      nemad+Pron+Pl+Ill+Foc/gi+Use/Rare: nendessegi
      nemad+Pron+Pl+Ill+Foc/gi: nendessegi
      nemad+Pron+Pl+Abe: nendeta
      nemad+Pron+Pl+Abe+Foc/gi: nendetagi
      nemad+Pron+Pl+Ess: nendena
      nemad+Pron+Pl+Ess+Foc/gi: nendenagi
      nemad+Pron+Pl+Trm: nendeni
      nemad+Pron+Pl+Trm+Foc/gi: nendenigi
      nemad+Pron+Pl+Com: nendega
      nemad+Pron+Pl+Com+Foc/gi: nendegagi
      nemad+Pron+Pl+Gen: nende
      nemad+Pron+Pl+Gen+Foc/gi: nendegi
      nemad+Pron+Pl+Tra+Use/Rare: nendeks
      nemad+Pron+Pl+Tra: nendeks
      nemad+Pron+Pl+Tra+Foc/gi+Use/Rare: nendekski
      nemad+Pron+Pl+Tra+Foc/gi: nendekski
      need+Pron+Pl+Par: neid
      need+Pron+Pl+Par+Foc/gi: neidki
      need+Pron+Pl+Nom: need
      need+Pron+Pl+Nom+Foc/gi: needki
      need+Pron+Pl+Abl: neilt
      need+Pron+Pl+Abl+Foc/gi: neiltki
      need+Pron+Pl+Ade: neil
      need+Pron+Pl+Ade+Foc/gi: neilgi
      need+Pron+Pl+All: neile
      need+Pron+Pl+All+Foc/gi: neilegi
      need+Pron+Pl+Ela: neist
      need+Pron+Pl+Ela+Foc/gi: neistki
      need+Pron+Pl+Ine: neis
      need+Pron+Pl+Ine+Foc/gi: neiski
      need+Pron+Pl+Ill: neisse
      need+Pron+Pl+Ill+Foc/gi: neissegi
      need+Pron+Pl+Abe: nendeta
      need+Pron+Pl+Abe+Foc/gi: nendetagi
      need+Pron+Pl+Ess: nendena
      need+Pron+Pl+Ess+Foc/gi: nendenagi
      need+Pron+Pl+Trm: nendeni
      need+Pron+Pl+Trm+Foc/gi: nendenigi
      need+Pron+Pl+Com: nendega
      need+Pron+Pl+Com+Foc/gi: nendegagi
      need+Pron+Pl+Abl+Use/Rare: nendelt
      need+Pron+Pl+Abl: nendelt
      need+Pron+Pl+Abl+Foc/gi+Use/Rare: nendeltki
      need+Pron+Pl+Abl+Foc/gi: nendeltki
      need+Pron+Pl+Ade+Use/Rare: nendel
      need+Pron+Pl+Ade: nendel
      need+Pron+Pl+Ade+Foc/gi+Use/Rare: nendelgi
      need+Pron+Pl+Ade+Foc/gi: nendelgi
      need+Pron+Pl+All+Use/Rare: nendele
      need+Pron+Pl+All: nendele
      need+Pron+Pl+All+Foc/gi+Use/Rare: nendelegi
      need+Pron+Pl+All+Foc/gi: nendelegi
      need+Pron+Pl+Ela+Use/Rare: nendest
      need+Pron+Pl+Ela: nendest
      need+Pron+Pl+Ela+Foc/gi+Use/Rare: nendestki
      need+Pron+Pl+Ela+Foc/gi: nendestki
      need+Pron+Pl+Ine+Use/Rare: nendes
      need+Pron+Pl+Ine: nendes
      need+Pron+Pl+Ine+Foc/gi+Use/Rare: nendeski
      need+Pron+Pl+Ine+Foc/gi: nendeski
      need+Pron+Pl+Ill+Use/Rare: nendesse
      need+Pron+Pl+Ill: nendesse
      need+Pron+Pl+Ill+Foc/gi+Use/Rare: nendessegi
      need+Pron+Pl+Ill+Foc/gi: nendessegi
      need+Pron+Pl+Abe: nendeta
      need+Pron+Pl+Abe+Foc/gi: nendetagi
      need+Pron+Pl+Ess: nendena
      need+Pron+Pl+Ess+Foc/gi: nendenagi
      need+Pron+Pl+Trm: nendeni
      need+Pron+Pl+Trm+Foc/gi: nendenigi
      need+Pron+Pl+Com: nendega
      need+Pron+Pl+Com+Foc/gi: nendegagi
      need+Pron+Pl+Gen: nende
      need+Pron+Pl+Gen+Foc/gi: nendegi
      need+Pron+Pl+Tra+Use/Rare: nendeks
      need+Pron+Pl+Tra: nendeks
      need+Pron+Pl+Tra+Foc/gi+Use/Rare: nendekski
      need+Pron+Pl+Tra+Foc/gi: nendekski
      nood+Pron+Pl+Par: noid
      nood+Pron+Pl+Par+Foc/gi: noidki
      nood+Pron+Pl+Abl: noilt
      nood+Pron+Pl+Abl+Foc/gi: noiltki
      nood+Pron+Pl+Ade: noil
      nood+Pron+Pl+Ade+Foc/gi: noilgi
      nood+Pron+Pl+All: noile
      nood+Pron+Pl+All+Foc/gi: noilegi
      nood+Pron+Pl+Ela: noist
      nood+Pron+Pl+Ela+Foc/gi: noistki
      nood+Pron+Pl+Ine: nois
      nood+Pron+Pl+Ine+Foc/gi: noiski
      nood+Pron+Pl+Ill: noisse
      nood+Pron+Pl+Ill+Foc/gi: noissegi
      nood+Pron+Pl+Abe: nondeta
      nood+Pron+Pl+Abe+Foc/gi: nondetagi
      nood+Pron+Pl+Ess: nondena
      nood+Pron+Pl+Ess+Foc/gi: nondenagi
      nood+Pron+Pl+Trm: nondeni
      nood+Pron+Pl+Trm+Foc/gi: nondenigi
      nood+Pron+Pl+Com: nondega
      nood+Pron+Pl+Com+Foc/gi: nondegagi
      nood+Pron+Pl+Abl+Use/Rare: nondelt
      nood+Pron+Pl+Abl: nondelt
      nood+Pron+Pl+Abl+Foc/gi+Use/Rare: nondeltki
      nood+Pron+Pl+Abl+Foc/gi: nondeltki
      nood+Pron+Pl+Ade+Use/Rare: nondel
      nood+Pron+Pl+Ade: nondel
      nood+Pron+Pl+Ade+Foc/gi+Use/Rare: nondelgi
      nood+Pron+Pl+Ade+Foc/gi: nondelgi
      nood+Pron+Pl+All+Use/Rare: nondele
      nood+Pron+Pl+All: nondele
      nood+Pron+Pl+All+Foc/gi+Use/Rare: nondelegi
      nood+Pron+Pl+All+Foc/gi: nondelegi
      nood+Pron+Pl+Ela+Use/Rare: nondest
      nood+Pron+Pl+Ela: nondest
      nood+Pron+Pl+Ela+Foc/gi+Use/Rare: nondestki
      nood+Pron+Pl+Ela+Foc/gi: nondestki
      nood+Pron+Pl+Ine+Use/Rare: nondes
      nood+Pron+Pl+Ine: nondes
      nood+Pron+Pl+Ine+Foc/gi+Use/Rare: nondeski
      nood+Pron+Pl+Ine+Foc/gi: nondeski
      nood+Pron+Pl+Ill+Use/Rare: nondesse
      nood+Pron+Pl+Ill: nondesse
      nood+Pron+Pl+Ill+Foc/gi+Use/Rare: nondessegi
      nood+Pron+Pl+Ill+Foc/gi: nondessegi
      nood+Pron+Pl+Abe: nondeta
      nood+Pron+Pl+Abe+Foc/gi: nondetagi
      nood+Pron+Pl+Ess: nondena
      nood+Pron+Pl+Ess+Foc/gi: nondenagi
      nood+Pron+Pl+Trm: nondeni
      nood+Pron+Pl+Trm+Foc/gi: nondenigi
      nood+Pron+Pl+Com: nondega
      nood+Pron+Pl+Com+Foc/gi: nondegagi
      nood+Pron+Pl+Gen: nonde
      nood+Pron+Pl+Gen+Foc/gi: nondegi
      nood+Pron+Pl+Tra+Use/Rare: nondeks
      nood+Pron+Pl+Tra: nondeks
      nood+Pron+Pl+Tra+Foc/gi+Use/Rare: nondekski
      nood+Pron+Pl+Tra+Foc/gi: nondekski
      nood+Pron+Pl+Nom: nood
      nood+Pron+Pl+Nom+Foc/gi: noodki
      omaenese+Pron+Sg+Gen: omaenda
      omaenese+Pron+Sg+Gen+Foc/gi: omaendagi
      omaenese+Pron+Sg+Gen+Foc/gi+Use/Rare: omaenesegi
      omaenese+Pron+Sg+Gen+Use/Rare: omaenese
      omaenese+Pron+Pl+Gen+Foc/gi+Use/Rare: omaendigi
      omaenese+Pron+Pl+Gen+Use/Rare: omaendi
      omaenese+Pron+Pl+Gen: omaeneste
      omaenese+Pron+Pl+Gen+Foc/gi: omaenestegi
      sina+Pron+Sg+Nom: sa
      sina+Pron+Sg+Abl+Emph: sinult
      sina+Pron+Sg+Abl+Foc/gi+Emph: sinultki
      sina+Pron+Sg+Ade+Emph: sinul
      sina+Pron+Sg+Ade+Foc/gi+Emph: sinulgi
      sina+Pron+Sg+All+Emph: sinule
      sina+Pron+Sg+All+Foc/gi+Emph: sinulegi
      sina+Pron+Sg+Ela+Emph: sinust
      sina+Pron+Sg+Ela+Foc/gi+Emph: sinustki
      sina+Pron+Sg+Ine+Emph: sinus
      sina+Pron+Sg+Ine+Foc/gi+Emph: sinuski
      sina+Pron+Sg+Ill+Emph: sinusse
      sina+Pron+Sg+Ill+Foc/gi+Emph: sinussegi
      sina+Pron+Sg+Par: sind
      sina+Pron+Sg+Par+Foc/gi: sindki
      sina+Pron+Sg+Abe: sinuta
      sina+Pron+Sg+Abe+Foc/gi: sinutagi
      sina+Pron+Sg+Ess: sinuna
      sina+Pron+Sg+Ess+Foc/gi: sinunagi
      sina+Pron+Sg+Trm: sinuni
      sina+Pron+Sg+Trm+Foc/gi: sinunigi
      sina+Pron+Sg+Tra: sinuks
      sina+Pron+Sg+Tra+Foc/gi: sinukski
      sina+Pron+Sg+Gen+Foc/gi+Emph: sinugi
      sina+Pron+Sg+Gen+Emph: sinu
      sina+Pron+Sg+Nom+Foc/gi+Emph: sinagi
      sina+Pron+Sg+Nom+Emph: sina
      sina+Pron+Pl+Com+Foc/gi+Emph: sinugagi
      sina+Pron+Pl+Com+Emph: sinuga
      sina+Pron+Sg+Abl: sult
      sina+Pron+Sg+Abl+Foc/gi: sultki
      sina+Pron+Sg+Ade: sul
      sina+Pron+Sg+Ade+Foc/gi: sulgi
      sina+Pron+Sg+Ela: sust
      sina+Pron+Sg+Ela+Foc/gi: sustki
      sina+Pron+Sg+Ine: sus
      sina+Pron+Sg+Ill: susse
      sina+Pron+Sg+Ill+Foc/gi: sussegi
      sina+Pron+Sg+Com: suga
      sina+Pron+Sg+Gen: su
      sina+Pron+Sg+All: sulle
      sina+Pron+Sg+All+Foc/gi: sullegi
      see+Pron+Sg+Par: seda
      see+Pron+Sg+Par+Foc/gi: sedagi
      see+Pron+Sg+Tra+Use/Rare: seks
      see+Pron+Sg+Tra+Foc/gi+Use/Rare: sekski
      see+Pron+Sg+Ade+Foc/gi+Use/Rare: selgi
      see+Pron+Sg+Ade+Use/Rare: sel
      see+Pron+Sg+Abl+Use/Rare: selt
      see+Pron+Sg+Abl+Foc/gi+Use/Rare: seltki
      see+Pron+Sg+Ela+Use/Rare: sest
      see+Pron+Sg+Ela+Foc/gi+Use/Rare: sestki
      see+Pron+Sg+Ine+Use/Rare: ses
      see+Pron+Sg+Ill+Use/Rare: sesse
      see+Pron+Sg+Ill+Foc/gi+Use/Rare: sessegi
      see+Pron+Sg+Nom: see
      see+Pron+Sg+Nom+Foc/gi: seegi
      see+Pron+Sg+Abl: sellelt
      see+Pron+Sg+Abl+Foc/gi: selleltki
      see+Pron+Sg+Ade: sellel
      see+Pron+Sg+Ade+Foc/gi: sellelgi
      see+Pron+Sg+All: sellele
      see+Pron+Sg+All+Foc/gi: sellelegi
      see+Pron+Sg+Ela: sellest
      see+Pron+Sg+Ela+Foc/gi: sellestki
      see+Pron+Sg+Ine: selles
      see+Pron+Sg+Ine+Foc/gi: selleski
      see+Pron+Sg+Ill: sellesse
      see+Pron+Sg+Ill+Foc/gi: sellessegi
      see+Pron+Sg+Abe: selleta
      see+Pron+Sg+Abe+Foc/gi: selletagi
      see+Pron+Sg+Ess: sellena
      see+Pron+Sg+Ess+Foc/gi: sellenagi
      see+Pron+Sg+Trm: selleni
      see+Pron+Sg+Trm+Foc/gi: sellenigi
      see+Pron+Sg+Com: sellega
      see+Pron+Sg+Com+Foc/gi: sellegagi
      see+Pron+Sg+Gen: selle
      see+Pron+Sg+Gen+Foc/gi: sellegi
      see+Pron+Sg+Tra: selleks
      see+Pron+Sg+Tra+Foc/gi: sellekski
      tema+Pron+Sg+Nom: ta
      tema+Pron+Sg+Abl: talt
      tema+Pron+Sg+Abl+Foc/gi: taltki
      tema+Pron+Sg+Ade: tal
      tema+Pron+Sg+Ade+Foc/gi: talgi
      tema+Pron+Sg+All: tale
      tema+Pron+Sg+All+Foc/gi: talegi
      tema+Pron+Sg+Ela: tast
      tema+Pron+Sg+Ela+Foc/gi: tastki
      tema+Pron+Sg+Ine: tas
      tema+Pron+Sg+Ine+Foc/gi: taski
      tema+Pron+Sg+Ill: tasse
      tema+Pron+Sg+Ill+Foc/gi: tassegi
      tema+Pron+Sg+Gen: ta
      tema+Pron+Sg+Par: teda
      tema+Pron+Sg+Par+Foc/gi: tedagi
      tema+Pron+Sg+Abe: temata
      tema+Pron+Sg+Abe+Foc/gi: tematagi
      tema+Pron+Sg+Ess: temana
      tema+Pron+Sg+Ess+Foc/gi: temanagi
      tema+Pron+Sg+Trm: temani
      tema+Pron+Sg+Trm+Foc/gi: temanigi
      tema+Pron+Sg+Tra: temaks
      tema+Pron+Sg+Tra+Foc/gi: temakski
      tema+Pron+Sg+Gen+Foc/gi+Emph: temagi
      tema+Pron+Sg+Gen+Emph: tema
      tema+Pron+Sg+Nom+Foc/gi+Emph: temagi
      tema+Pron+Sg+Nom+Emph: tema
      tema+Pron+Sg+Abl+Emph: temalt
      tema+Pron+Sg+Abl+Foc/gi+Emph: temaltki
      tema+Pron+Sg+Ade+Emph: temal
      tema+Pron+Sg+Ade+Foc/gi+Emph: temalgi
      tema+Pron+Sg+All+Emph: temale
      tema+Pron+Sg+All+Foc/gi+Emph: temalegi
      tema+Pron+Sg+Ela+Emph: temast
      tema+Pron+Sg+Ela+Foc/gi+Emph: temastki
      tema+Pron+Sg+Ine+Emph: temas
      tema+Pron+Sg+Ine+Foc/gi+Emph: temaski
      tema+Pron+Sg+Ill+Emph: temasse
      tema+Pron+Sg+Ill+Foc/gi+Emph: temassegi
      tema+Pron+Pl+Com: temaga
      tema+Pron+Pl+Com+Foc/gi: temagagi
      teie+Pron+Pl+Nom: te
      teie+Pron+Pl+Gen: te
      teie+Pron+Pl+Abl: teilt
      teie+Pron+Pl+Abl+Foc/gi: teiltki
      teie+Pron+Pl+Ade: teil
      teie+Pron+Pl+Ade+Foc/gi: teilgi
      teie+Pron+Pl+All: teile
      teie+Pron+Pl+All+Foc/gi: teilegi
      teie+Pron+Pl+Ela: teist
      teie+Pron+Pl+Ela+Foc/gi: teistki
      teie+Pron+Pl+Ine: teis
      teie+Pron+Pl+Ine+Foc/gi: teiski
      teie+Pron+Pl+Ill: teisse
      teie+Pron+Pl+Ill+Foc/gi: teissegi
      teie+Pron+Pl+Par: teid
      teie+Pron+Pl+Par+Foc/gi: teidki
      teie+Pron+Pl+Com: teiega
      teie+Pron+Pl+Com+Foc/gi: teiegagi
      teie+Pron+Pl+Abe: teieta
      teie+Pron+Pl+Abe+Foc/gi: teietagi
      teie+Pron+Pl+Ess: teiena
      teie+Pron+Pl+Ess+Foc/gi: teienagi
      teie+Pron+Pl+Trm: teieni
      teie+Pron+Pl+Trm+Foc/gi: teienigi
      teie+Pron+Pl+Tra: teieks
      teie+Pron+Pl+Tra+Foc/gi: teiekski
      teie+Pron+Pl+Gen+Foc/gi+Emph: teiegi
      teie+Pron+Pl+Gen+Emph: teie
      teie+Pron+Pl+Nom+Foc/gi+Emph: teiegi
      teie+Pron+Pl+Nom+Emph: teie
      too+Pron+Sg+Par: toda
      too+Pron+Sg+Par+Foc/gi: todagi
      too+Pron+Sg+Ade+Foc/gi+Use/Rare: tolgi
      too+Pron+Sg+Ade+Use/Rare: tol
      too+Pron+Sg+Ela+Use/Rare: tost
      too+Pron+Sg+Ela+Foc/gi+Use/Rare: tostki
      too+Pron+Sg+Ine+Use/Rare: tos
      too+Pron+Sg+Ill+Use/Rare: tosse
      too+Pron+Sg+Ill+Foc/gi+Use/Rare: tossegi
      too+Pron+Sg+Abl: tollelt
      too+Pron+Sg+Abl+Foc/gi: tolleltki
      too+Pron+Sg+Ade: tollel
      too+Pron+Sg+Ade+Foc/gi: tollelgi
      too+Pron+Sg+All: tollele
      too+Pron+Sg+All+Foc/gi: tollelegi
      too+Pron+Sg+Ela: tollest
      too+Pron+Sg+Ela+Foc/gi: tollestki
      too+Pron+Sg+Ine: tolles
      too+Pron+Sg+Ine+Foc/gi: tolleski
      too+Pron+Sg+Ill: tollesse
      too+Pron+Sg+Ill+Foc/gi: tollessegi
      too+Pron+Sg+Abe: tolleta
      too+Pron+Sg+Abe+Foc/gi: tolletagi
      too+Pron+Sg+Ess: tollena
      too+Pron+Sg+Ess+Foc/gi: tollenagi
      too+Pron+Sg+Trm: tolleni
      too+Pron+Sg+Trm+Foc/gi: tollenigi
      too+Pron+Sg+Com: tollega
      too+Pron+Sg+Com+Foc/gi: tollegagi
      too+Pron+Sg+Gen: tolle
      too+Pron+Sg+Gen+Foc/gi: tollegi
      too+Pron+Sg+Tra: tolleks
      too+Pron+Sg+Tra+Foc/gi: tollekski
      too+Pron+Sg+Nom: too
      too+Pron+Sg+Nom+Foc/gi: toogi
